臺灣臺中地方法院刑事附帶民事訴訟判決
111年度附民字第80號
原      告  徐惠君
被      告  許世旻




            呂明展




上列被告等因詐欺等案件（本院110 年度金訴字第574 號），經
原告提起附帶民事訴訟，請求請求損害賠償事件，本院判決如下
︰
    主    文
原告之訴及假執行之聲請均駁回。
    犯罪事實
一、原告方面：原告訴之聲明及陳述均如附件刑事附帶民事訴訟
    起訴狀所載（如附件）。
二、被告等未為任何聲明或陳述，亦未提出任何書狀。 
    理    由
一、按因犯罪而受損害之人，於刑事訴訟程序得附帶提起民事訴
    訟，對於被告及依民法負賠償責任之人，請求回復其損害，
    刑事訴訟法第487條第1項定有明文。是附帶民事訴訟，係因
    犯罪而受損害之人，為請求回復其損害，於刑事訴訟程序附
    帶提起之民事訴訟，提起是項訴訟，自須限於被訴之犯罪事
    實侵害其私權，致生損害者，始得為之。換言之，附帶民事
    訴訟之提起，必以刑事訴訟程序之存在為前提，若刑事訴訟
    未經提起公訴或自訴，或非刑事訴訟程序認定之犯罪事實侵
    害其私權，縱因同一事故而受有損害，亦不得對於應負賠償
    責任之人，提起附帶民事訴訟（最高法院91年台抗字第491
    號裁判要旨參照）。刑事附帶民事訴訟之對象，除刑事被告
    外，固兼及於依民法負賠償責任之人，惟所謂「依民法負賠
    償責任之人」，係指該刑事案件中依民法規定應負賠償責任
    之人而言。故刑事附帶民事訴訟之原告所主張之共同加害人
    ，必以在刑事訴訟程序中經認定係共同侵權行為之人，始得
    謂為依民法負賠償責任之人，否則對之提起是項附帶民事訴
    訟，即難謂合法（最高法院101年度台附字第36號判決、104
    年度台附字第10號判決意旨參照）。又法院認為原告之訴不
    合法或無理由者，應以判決駁回之，刑事訴訟法第502條第1
    項定有明文。次按刑事訴訟諭知無罪、免訴或不受理之判決
    者，對於附帶民事訴訟部份應以判決駁回原告之訴，刑事訴
    訟法第503條第1項前段定有明文。
二、查本件被告許世旻、呂明展被訴詐欺等案件，檢察官並未就
    原告徐惠君部分起訴被告呂明展，而僅係起訴同案被告莊智
    盛、吳朝興、許世旻，然本院110年度訴字第574號判決諭知
    被告許世旻此部分為無罪，且亦未認定被告呂明展有何共犯
    之關係，而原告提起本件附帶民事訴訟時，並未聲請如上開
    案件之刑事訴訟經諭知無罪、免訴或不受理判決時，將本件
    附帶民事訴訟事件移送於本院民事庭，迄至本院判決時，亦
    未曾有如前述之聲請，依照上開說明，原告之訴自應予以駁
    回。又其假執行之聲請，即失所依據，應予以一併駁回。
三、依刑事訴訟法第502條第1項、第503條第1項前段，判決如主
    文。
中　　華　　民　　國　　111 　年　　 8 　　月　　1　　日
                 刑事第十八庭  審判長法  官  李昇蓉
 　　　　　　　　　　　　　　　　    法  官  侯驊殷 
　　　　　　　　　　　　　　　　　　 法  官  張美眉
以上正本證明與原本無異。
如不服本判決應於收受送達後20日內向本院提出上訴書狀，並應
敘述具體理由；其未敘述上訴理由者，應於上訴期間屆滿後20日
內向本院補提理由書（均須按他造當事人之人數附繕本）「切勿
逕送上級法院」。
本判決非對於刑事訴訟之判決有上訴時不得上訴。
                                     書記官  王麗雯
中　　華　　民　　國　　111 　年　　8 　　月　　1 　　日